臺灣高等法院臺中分院刑事判決        100年度上易字第920號
上  訴  人
即  被  告  吳坤隆
上列上訴人因竊盜案件，不服臺灣南投地方法院100年度審易字
第38號，中華民國100年5月24日第一審判決（起訴案號：臺灣南
投地方法院檢察署100年度偵字第675號），提起上訴，本院判決
如下：
    主  文
上訴駁回。
    理  由
一、依刑事訴訟法第350條、第361條、第362條、第367條規定，
    不服地方法院之第一審判決而上訴者，須提出上訴書狀，並
    應敘述具體理由，為上訴必備之程式；其所提出之書狀未敘
    述上訴理由，或僅曾以言詞陳述上訴理由者，均應於上訴期
    間屆滿後20日內補提理由書於第一審法院。第一審法院經形
    式審查，認逾期未補提上訴理由者，應定期間先命補正；逾
    期未補正者，為上訴不合法律上之程式，應以裁定駁回。倘
    已提出上訴理由，但所提非屬具體理由者，則由第二審法院
    以上訴不合法律上之程式，判決駁回。而所謂具體理由，必
    係依據卷內既有訴訟資料或提出新事證，指摘或表明第一審
    判決有何採證認事、用法或量刑等足以影響判決本旨之不當
    或違法，而構成應予撤銷之具體事由，始克當之（例如：依
    憑證據法則具體指出所採證據何以不具證據能力，或依憑卷
    證資料，明確指出所為證據證明力之判斷如何違背經驗、論
    理法則）；倘僅泛言原判決認定事實錯誤、違背法令、量刑
    失之過重或輕縱，而未依上揭意旨指出具體事由，或形式上
    雖已指出具體事由，然該事由縱使屬實，亦不足以認為原判
    決有何不當或違法者（例如：對不具有調查必要性之證據，
    法院未依聲請調查亦未說明理由，或援用證據不當，但除去
    該證據仍應為同一事實之認定），皆難謂係具體理由，俾與
    第二審上訴制度旨在請求第二審法院撤銷、變更第一審不當
    或違法之判決，以實現個案救濟之立法目的相契合，並節制
    濫行上訴（最高法院97年度臺上字第892號判決意旨可資參
    照）。又理由是否具體，則屬第二審法院審查之範圍，不在
    命補正之列，亦即上訴書狀已記載理由，並有具體之敘述時
    ，其上訴既屬合法，第二審法院固應就其理由之是否可取，
    為實體之審理及判斷；如認其上訴書狀雖記載理由，但並未
    具體敘述時，則無須再命補正，可逕認其上訴不合法，以判
    決駁回之（參見法院辦理刑事訴訟案件應行注意事項第162
    點）。
二、本件上訴人即被告（下稱被告）上訴理由略以：被告犯後極
    有悔意並正與被害人協商賠償己達至和解之事宜，被告犯罪
    期間因找不到工作且無收入，從小就已是單親之家庭，一直
    是半工半讀達成學業，為生活而欠下銀行信用卡之卡債，在
    帳款催討跟生活過不下去之時，挺而走險犯下此行，目前被
    告已找到工作並積極在與被害人協商賠償並立下悔過書，談
    和解之事宜。事實欄(一)至(四)事由皆為被告自首並坦承之事，
    在被告極有相當之悔意，態度尚佳並積極與被害人請求諒解
    協商賠償和解之事宜，給與被告有改過自新之機會，犯罪之
    情狀顯可憫恕得酌量減輕其刑或從新判決之機會等語。
三、經查，按刑罰之量定，屬法院自由裁量之職權行使，應審酌
    刑法第57條所列各款事由及一切情狀，為酌量輕重之標準，
    並非漫無限制；量刑輕重係屬事實審法院得依職權自由裁量
    之事項，苟已斟酌刑法第57條各款所列情狀而未逾越法定刑
    度，不得遽指為違法；且在同一犯罪事實與情節，如別無其
    他加重或減輕之原因，下級審量定之刑，亦無過重或失輕之
    不當情形，則上級審法院對下級審法院之職權行使，原則上
    應予尊重（最高法院72年臺上字第6696號、75年臺上字第70
    33號判例及85年度臺上字第2446號判決意旨參照）。原審以
    本件犯罪事實，業據被告於原審審理中坦承不諱，核與證人
    即告訴人鍾明坤、廖慶樑、江俊杰、郭凱莉於警詢時之證述
    情節相符（參見偵卷第23至34頁），並有南投縣政府警察局
    中興分局搜索扣押筆錄、扣押物品目錄表、贓物認領保管單
    、員警賴國楨製作之職務報告各2份、查獲現場測繪圖、日
    出日沒時刻表各1份、現場暨扣案物照片共20張在卷可稽（
    見偵卷第39至45、48至61、74頁；原審卷第8至9頁），及扣
    案之手電筒、拔釘器、老虎鉗各1支可資佐證，足認被告前
    開任意性自白與事實相符，本件事證明確，被告犯行均堪以
    認定，應依法論科。又被告在有偵查犯罪權限之員警尚未發
    覺其事實欄一、(一)至(四)之竊盜犯行前，即於100年2月4日主
    動向員警賴國楨坦承該等犯行而自願接受裁判，業據證人即
    員警賴國楨於原審審理中證述在卷（參見原審卷第41至42頁
    ），其係對於未經發覺之事實欄一、(一)至(四)之竊盜犯行自首
    並接受裁判，爰均依刑法第62條前段之規定減輕其刑。並審
    酌被告正值青壯，不思以正當途徑獲取金錢，竟以翻越圍牆
    、圍籬或欄杆等方式侵入他人住宅之庭院，再攜帶兇器等竊
    取他人之財物，侵害他人財產權，足見其法治觀念薄弱，惟
    念及被告犯後坦承犯行，態度尚佳，復斟酌其行竊手段所竊
    物品之價值等一切情狀，分別量處事實欄一、(一)至(四)各有期
    徒刑伍月，事實欄一、(五)至(七)各有期徒刑柒月，並定其應執
    行之刑有期徒刑貳年捌月。原審顯係本於被告之責任為基礎
    ，並已具體斟酌刑法第57條所列情形而為量定，並未偏執一
    端而有失之過重之情事，依上開最高法院判例、判決意旨，
    不得遽指為違法。
四、上訴意旨雖以被告犯罪期間因找不到工作且無收入，從小就
    已是單親之家庭，一直是半工半讀達成學業，為生活而欠下
    銀行信用卡之卡債，在帳款催討跟生活過不下去之時，挺而
    走險犯下此行，目前被告已找到工作並積極在與被害人協商
    賠償並立下悔過書，談和解之事宜云云。惟被告僅因找不到
    工作而無收入及積欠卡債，即任意不法侵犯他人財產權，且
    作為合理化其行為之事由，顯非正當，又被告雖稱已找到工
    作並積極與被害人協商賠償和解事宜，惟未提出任何證據資
    料作為憑信，自不足採。又被告正值青壯，不思以正當途徑
    獲取金錢，竟以翻越圍牆、圍籬或欄杆等方式侵入他人住宅
    之庭院，再攜帶兇器等竊取他人之財物，侵害他人財產權，
    其犯罪之情狀情顯無可憫恕，而認科以最低處刑仍嫌過重之
    情形，原判決未予酌量減輕其刑，亦無不當。上訴意旨猶執
    前詞指摘原審判決不當，請求予以撤銷改判，減輕其刑云云
    ，尚非可採。
五、綜上所述，本院依形式上觀察認原審判決認事用法並無違法
    或不當之處，量刑亦屬妥適，上訴理由並未依據卷內既有訴
    訟資料或提出新事證，指摘或表明第一審判決有何採證認事
    、用法或量刑等足以影響判決本旨之不當或違法，而構成應
    予撤銷之具體事由，自非屬得上訴第二審之具體理由。依上
    揭法律規定及判決意旨，被告提起之第二審上訴不合法律上
    程式，爰不經言詞辯論，判決駁回其上訴。
六、據上論斷，應依刑事訴訟法第367條前段、第372條，判決如
    主文。
中    華    民    國   100    年    7     月    13    日
            刑事第十庭    審判長法  官  江  錫  麟
                                法  官  陳      葳
                                法  官  紀  文  勝
以上正本證明與原本無異。
不得上訴。
                                書記官  吳  姁  穗
中    華    民    國   100    年    7     月    13    日